【裁判字號】    97,簡上,1025
【裁判日期】    971210
【裁判案由】    偽造文書
【裁判全文】
臺灣高雄地方法院刑事判決            97年度簡上字第1025號
上  訴  人
即  被  告  丙○
上列上訴人因偽造文書案件，不服本院高雄簡易庭97年度審簡字
第4896號中華民國97年9 月17日第一審刑事簡易判決（臺灣高雄
地方法院檢察署檢察官聲請簡易判決處刑案號：97年度偵字第
19535 號），提起上訴，本院管轄之第二審合議庭判決如左：
    主  文
上訴駁回。
    事實及理由
一、本案經本院審理結果，認原審判決認事用法及量刑均無不當
    ，應予維持。除原審判決關於「面額50萬元、票號CH000000
    0 號之本票1 紙」之記載，票號部分應更正為「CH590304號
    」外，餘均引用原審判決書記載之事實、證據及理由（如附
    件）。
二、上訴人即被告丙○上訴意旨以：被告已高齡75歲，早已經無
    謀生能力，因負債遭告訴人戊○○逼迫乃冒兒女乙○○、丁○○、甲○○名義在本票背面簽名，原審量刑過重，被告經
    濟拮据，實在無力負擔應繳納之罰金，且上訴人已經深具悔
    意，經此教訓已經無再犯之虞，請撤銷原判，從輕量刑，並
    諭知緩刑云云。
三、然查，上訴人對於冒用乙○○、丁○○、甲○○等3 人名義
    在前開本票背面簽名並按捺指印之情始終自承不諱，就其所
    辯因遭告訴人強迫乃在本票背面簽名有無證據可資佐證一節
    ，亦在本院自承：冒簽之時現場僅伊與告訴人2 人，沒有其
    他人看到等語（參見本院97年度簡上字第1025號卷第20頁、
    第22頁），並無法舉證以實其說，為不足採。原審依據上訴
    人於偵查中之自白，佐以證人即告訴人偵查中之證述；證人
    乙○○、丁○○、甲○○均證稱上開本票背面之署名非其等
    親簽，亦未授權上訴人簽署之情；及卷附前揭本票、法務部
    調查局96年12月17日調科貳字第09600543500 號鑑定書等件
    ，認上訴人行使偽造私文書犯行事證明確並無不當。上訴人
    上訴意旨雖又指稱原審量刑過重云云，惟按量刑輕重，係屬
    事實審法院得依職權自由裁量之事項，苟已斟酌刑法第57條
    所定各款所列情狀而未逾越法定刑度，亦未濫用其權限，即
    不得任意指摘為違法，此為最高法院判例所宣示之原則（參
    見最高法院72年台上字第6696號、75年台上字第7033號判例
    意旨）。是以，法官量刑時，如無裁量逾越或裁量濫用之明
    顯違法情事，自不得擅加指摘其違法或不當。本件原審審酌
    上訴人未經授權，擅自偽造其子女「乙○○」、「丁○○」
    、「甲○○」等三人之署押充當連帶保證人，以取信於告訴
    人，行為確有不該；及上訴人犯後尚能坦承犯行，態度尚可
    等一切情狀，量處上訴人有期徒刑3 月，並諭知以銀元300
    元即新台幣900 元折算1 日為易科罰金之折算標準，復因上
    訴人犯罪係在民國96年4 月24日以前，且非中華民國九十六
    年罪犯減刑條例第3 條所列不予減刑之情形，而依該條例第
    2 條第1 項第3 款規定，減其宣告刑二分之一，及以銀元
    300 元即新台幣900 元折算1 日為易科罰金之折算標準，至
    前開本票背面上偽造之「乙○○」、「丁○○」、「甲○○
    」之署名各1 枚、指印各1 枚，則依刑法第219 條之規定，
    不問屬於被告與否，均予宣告沒收，認事用法均無不當，量
    刑亦稱妥適。上訴人漫指原審量刑過重，實無足取。綜上所
    述，本院認上訴人徒執前詞上訴，為無理由，應予駁回。
據上論斷，應依刑事訴訟法第455 條之1 第1 項、第3 項、第
368 條、第373條，判決如主文。
本案經檢察官杜妍慧到庭執行職務。
中    華    民    國    97    年    12    月    10    日
                  刑事第六庭  審判長法  官  曾逸誠
                                    法  官  王靖茹
                                    法  官  陳思睿
以上正本證明與原本無異。
不得上訴。
中    華    民    國    97    年    12    月    10    日
                                    書記官  何慧娟


司法院資訊處製作；財團法人民間司法改革基金會備份。
